【裁判字號】    98,易,2435
【裁判日期】    980918
【裁判案由】    毒品危害防制條例
【裁判全文】
臺灣臺北地方法院刑事判決              98年度易字第2435號
公  訴  人  臺灣臺北地方法院檢察署檢察官
被      告  甲○○
上列被告因違反毒品危害防制條例案件，經檢察官聲請以簡易判
決處刑（98年度偵年度毒偵字第2122號），經本院認不應以簡易
判決處刑（98年度簡字第3390號），而改依通常審判程序進行（
98年度易字第2435號），被告於本院準備程序就被訴事實為有罪
之陳述，而本院告知被告簡式審判程序意旨，並聽取被告、檢察
官之意見後，經本院裁定改依簡式審判程序審理、判決如下：
    主  文
甲○○施用第二級毒品，累犯，處有期徒刑柒月。扣案之吸食器
壹組、玻璃球壹個、分裝杓壹支，均沒收之。
    事  實
一、甲○○前於民國83年因犯竊盜罪，經本院於83年11月11日以
    83年度少易字第16號判決判處有期徒刑5月確定，於84年3月
    24日入監執行；復於84年間因違反懲治盜匪條例案件、麻醉
    藥品管理條例案件，先經本院於84年5月8日以84年度訴字第
    984號判決分別判處有期徒刑7年、7月，應執行有期徒刑7年
    2月確定，嗣經本院於84年11月21日以84年度聲字第932號裁
    定上開二罪因於判決確定後發覺為累犯，更定其刑為有期徒
    刑7年2月、8 月，應執行有期徒刑7年5月，於84年12月11日
    確定，應於84年7月23日接續上開竊盜罪執行，嗣於88年2月
    5 日因縮短刑期假釋出監，假釋中付保護管束，保護管束至
    91年8 月23日始縮刑期滿。復於88年間因施用第二級毒品案
    件，經臺灣板橋地方法院於89年1月22日以89年度毒聲字第5
    47號裁定送勒戒處所觀察、勒戒後，於同日入臺灣臺北看守
    所附設勒戒處所觀察、勒戒，因無繼續施用毒品之傾向，於
    89年2 月14日釋放出所，並經臺灣板橋地方法院檢察署檢察
    官於89年2月11日以89年度毒偵字第755號為不起訴處分確定
    。又於89年間因施用第二級毒品案件，經臺灣板橋地方法院
    於89年8 月22日以89年度毒聲字第4598號裁定送勒戒處所觀
    察、勒戒後，於90年1月4日入臺灣臺北看守所附設勒戒處所
    觀察、勒戒，因有繼續施用毒品之傾向，經臺灣板橋地方法
    院於90年2月1日以90年度毒聲字第507 號裁定令入戒治處所
    施以強制戒治1 年，於90年2月9日入臺灣臺北戒治所施以強
    制戒治，嗣因經評估認無繼續強制戒治之必要，經臺灣板橋
    地方法院於90年7 月19日以90年度毒聲字第3013號裁定停止
    戒治，所餘戒治期間交付保護管束，而於90年8 月29日因停
    止戒治出所，保護管束於91年1 月31日期滿，強制戒治視為
    執行完畢，並經臺灣板橋地方法院於90年4 月27日以90年度
    易字第1042號判決判處有期徒刑7月，於90年5月21日確定，
    於91年2月1日入臺灣臺北監獄臺北分監執行，上開假釋因而
    經撤銷，應於91年9月1日接續上開施用第二級毒品案件執行
    殘刑有期徒刑3年4月又10日。並於91年間因犯加重竊盜罪，
    經臺灣板橋地方法院於91年8月13日以91年度訴字第615號判
    決判處有期徒刑10月，於91年10月14日確定；再於91年間因
    施用第二級毒品案件，經臺灣板橋地方法院於91年度板簡字
    第879 號判決判處有期徒刑6月，於91年12月2日確定；且於
    92年間因持有第一級毒品案件，經臺灣板橋地方法院於92年
    5月19日以92年度簡字第605號判決判處有期徒刑3月，於92
    年6月9日確定，上開三罪，經臺灣板橋地方法院於92年8 月
    8 日以92年度聲字第1456號裁定應執行有期徒刑1年5月，於
    92年8 月25日確定，應於95年1月7日接續上開殘刑執行，於
    95年12月27日因縮短刑期假釋出監，假釋中付保護管束，於
    96年4月7日保護管束期滿，假釋未經撤銷，以已執行論。其
    復於97年10月間，因施用第二級毒品案件，經本院於98年4
    月30日以98年度易字第162號判處有期徒刑6月確定，目前尚
    未執行。
二、詎甲○○仍不知戒絕毒癮，明知安非命、甲基安非命業經公
    告列為毒品危害防制條例第2 條第2項第2款之第二級毒品，
    不得非法持有、施用，仍未戒除施用毒品之習性，於上開強
    制戒治釋放出所後5年內，再犯上開本院98年度易字第162號
    施用第二級毒品案件，並經判處有期徒刑6 月確定後，復基
    施用第二級毒品安非他命之犯意，於98年7月6日晚上9 時許
    ，在臺北市萬華區○○○路環河加油站廁所內，以第二級毒
    品安非他命類用玻璃球燒烤吸食之方式，施用安非他命1 次
    。嗣於98年7月8日下午4 時20分許，在臺北市○○區○○街
    19之3號3樓，為警扣得其所有供己施用上開第二級毒品之吸
    食器1 組、玻璃球1個、分裝杓1支，因其為上開毒品列管人
    口，並經其同意後採集尿液送驗結果，其尿液中呈現第二級
    毒品安非他命類陽性反應，始悉上情。
三、案經臺北市政府警察局內湖分局報請臺灣臺北地方法院檢察
    署檢察官偵查後，並聲請以簡易判決處刑。
    理  由
壹、程序方面
一、按除被告所犯為死刑、無期徒刑、最輕本刑為3 年以上有期
    徒刑之罪或高等法院管轄第一審案件者外，於法院行準備程
    序進行中，被告先就被訴事實為有罪之陳述時，審判長得告
    知被告簡式審判程序之旨，並聽取當事人、代理人、辯護人
    及輔佐人之意見後，裁定進行簡式審判程序；且受命法官行
    準備程序，與法院或審判長有同一之權限；又簡式審判程序
    之證據調查，不受刑事訴訟法第159 條第1 項、第161 條之
    2 、第161 條之3 、第163 條之1 及第164 條至第170 條規
    定之限制，刑事訴訟法第273 條之1 第1 項、第279 條第2
    項前段、第273 條之2 分別定有明文。
二、查本件被告甲○○所犯為死刑、無期徒刑、最輕本刑為三年
    以上有期徒刑以外之罪，且非高等法院管轄第一審之案件，
    其於準備程序就前揭被訴事實為有罪之陳述，經本院告知簡
    式審判程序之旨，並聽取當事人之意見後，本院認無不得或
    不宜改依簡式審判程序進行之處，爰依刑事訴訟法第273 條
    之1第1項，裁定本件改依簡式審判程序進行，合先敘明。
貳、實體方面
一、上開事實，業據被告甲○○於本院98年9 月15日準備程序、
    審理時均坦承不諱，而被告於98年7月8日為警所採之尿液，
    經送臺灣尖端先進生技醫藥股份有限公司以酵素免疫分析法
    （ＥＩＡ）初步檢驗，再以氣相層析質譜儀法（ＧＣ／ＭＳ
    ）確認檢驗結果，呈安非他命及甲基安非他命陽性反應，此
    有臺灣尖端先進生技醫藥股份有限公司98年7 月17日濫用藥
    物檢驗報告暨結文，及臺北市警察局內湖分局搜索暨扣押筆
    錄、扣押物品目錄表、勘察採證同意書、指認犯罪嫌疑人紀
    錄表、毒品案件涉嫌人犯基本資料移送報告表、扣案吸食器
    等物品照片、贓證物品清單98年度紅尿字第0382號【尿液】
    、臺北市政府警察局偵辦毒品案件尿液檢體委驗單、贓證物
    品清單98年度紅保管字第749 號【安非他命吸食器、玻璃球
    、分裝杓】各1件在卷可稽（見臺灣臺北地方法院檢察署98
    年度毒偵字第21 22號編號B，以下簡稱B卷，第8至13頁、第
    18頁、第21至22頁、第44至48頁、第50至52頁），並有扣案
    之吸食器1 組、玻璃球1個、分裝杓1支在卷可徵。是被告自
    白與事實相符，足堪採信。又被告前因施用毒品案件，經上
    開觀察勒戒、強制戒治而釋放出所及另案施用毒品案件，各
    經上開法院判處上揭有期徒刑確定之事實，有臺灣高等法院
    被告前案紀錄表、本院98年度易字第162號刑事判書各1份附
    卷可考。足徵被告有上開強制戒治執行完畢釋放出所後，實
    際上係於5 年內再犯上揭毒品危害防制條例之罪，而事證明
    確，其有上開施用第二級毒品犯行，洵堪認定。
二、查安非他命、甲基安非他命係毒品危害防制條例第2條第2項
    第2 款所明定之第二級毒品，不得非法持有、施用。(一)核被
    告所為，係各犯違反毒品危害防制條例第10條第2 項之施用
    第二級毒品罪。(二)其施用上開第二級毒品之持有毒品之低度
    行為，應為施用之高度行為所吸收，不另論罪。(三)被告有如
    事實所示之犯罪科刑及執行情形，有卷附之臺灣高等法院被
    告前案紀錄表、本院98年度易字第162號刑事判書各1份可稽
    ，其於上開有期徒刑執行完畢後5 年內，再故意犯本件有期
    徒刑以上之罪，為累犯，應依刑法第47條第1 項規定，加重
    其刑。
三、玆審酌被告前曾因施用毒品案件，經施以上開強制戒治執行
    完畢釋放出所後，5 年內再犯上開施用第二級毒品罪行，足
    見戒毒意志不堅，毒癮非淺，未能體悟施用毒品對自己、家
    人造成之傷害及社會之負擔，自屬可議，惟念其犯後坦承犯
    行，犯後態度良好，並有悔改決心，且施用毒品乃自戕行為
    ，未對他人造成危害，及其施用次數、時間、犯罪之動機、
    目的、手段、品行、智識程度、職業、經濟情況不富裕，並
    斟酌被告於97年10月間，因施用第二級毒品案件，經本院於
    98年4月30日以98年度易字第162號判處有期徒刑6 月確定，
    目前尚未執行等一切情狀，爰量處如主文所示之刑，以鼓勵
    有戒毒決心之被告即時醒悟並戒絕毒癮，用啟自新。至於扣
    案之吸食器1 組、玻璃球1個、分裝杓1支，均係被告所有供
    施用第二級毒品安非他命所用之物，業據其供述在卷，爰依
    刑法第38條第1項第2款前段規定宣告沒收。
據上論斷，應依刑事訴訟法第452條、第273條之1第1項、第299
條第1項前段，毒品危害防制條例第10條第2項，刑法第11條前段
、第47條第1項、第41條第1項、第38條第1項第2款前段，判決如
主文。
本案經檢察官陳國安到庭執行職務。
中    華    民    國    98      年  9     月    18    日
                  刑事第十九庭  法  官  施添寶
以上正本證明與原本無異。
如不服本判決應於收受本判決後10日內向本院提出上訴書狀，並
應敘述具體理由，如未敘述上訴理由者，應於上訴期間屆滿後20
日內補提理由書狀於本院（均須按他造當事人之人數附繕本）「
切勿逕送上級法院」。告訴人或被害人如對於本判決不服者，應
具備理由請求檢察官上訴，其上訴期間之計算係以檢察官收受判
決正本之日期為準。
                                書記官  陳弘文
中    華    民    國    98      年  9     月    18    日
附錄本案論罪科刑法條全文
毒品危害防制條例第10條：
施用第一級毒品者，處六月以上五年以下有期徒刑。
施用第二級毒品者，處三年以下有期徒刑。


司法院資訊處製作；財團法人民間司法改革基金會備份。
